臺灣高等法院臺南分院刑事判決　　　　 96年度上訴字第571號
　　上　訴　人
　　即　被　告　庚○○
　　選任辯護人　洪梅芬　律師
　　　　　　　　李季錦　律師
　　　　　　　　涂欣成　律師
上列上訴人因違反毒品危害防制條例案件，不服臺灣台南地方法
院九十五年度訴字第一０五一號中華民國九十六年四月九日第一
審判決（起訴案號：臺灣台南地方法院檢察署九十五年度偵字第
八五六五、九六一八號），提起上訴，本院判決如下：
    主      文
原判決關於販賣第二級毒品及定執行刑部分均撤銷。
庚○○連續販賣第二級毒品，累犯，處有期徒刑伍年，扣案之第
二級毒品甲基安非他命肆包（驗餘後淨重零點伍捌捌壹公克）沒
收銷燬之，另扣案之包裝上開第二級毒品甲基安非他命用之包裝
袋肆個及號碼為0000000000號之行動電話壹支均沒收
之，未扣案之販賣毒品所得新臺幣玖仟元沒收之，如全部或一部
不能沒收時，以其財產抵償之。
    事      實
一、庚○○於民國八十九年間曾因違反毒品危害防制條例案件，
    經台灣台南地方法院判處有期徒刑八月，於民國九十一年四
    月二十五日因縮短刑期而執行完畢。詎其仍不知悔改，明知
    甲基安非他命係毒品危害防制條例第二條第二項第二款所列
    管之第二級毒品，依法不得販賣，竟以概括之犯意，意圖營
    利，自民國九十四年十一月二十六日起至民國九十五年五月
    二十四日止，先後以其所有之號碼為0000000000
    號之行動電話為聯絡工具，於附表一所示之時地，販賣第二
    級毒品甲基安非他命予丙○○、己○○及甲○○等人，其販
    賣日期、地點、金額、次數、販賣毒品所得等，均詳如附表
    一所示。嗣於民國九十五年五月二十五日下午四時十分許，
    在嘉義縣布袋鎮復興里新塭七０一之二號其住處，為警查獲
    ，並扣得其所有之第二級毒品甲基安非他命四小包（驗餘後
    淨重０．五八八一公克）與其所有之供包裝上開甲基安非他
    命以防止潮濕、裸露俾供販賣第二級毒品用之包裝袋四個及
    其所有之供販賣第二級毒品聯絡用之號碼為0000000
    000號之行動電話一支，計販賣毒品所得共新台幣九千元
    （均未扣案）。
二、案經臺南縣警察局及新營憲兵隊移送臺灣臺南地方法院檢察
    署檢察官偵查起訴。
    理      由
甲、証據能力部分：
一、按被告以外之人於偵查中向檢察官所為之陳述，除顯有不可
    信之情況者外，得為證據，刑事訴訟法第一百五十九條之一
    第二項定有明文。經查：証人丙○○、己○○及甲○○等人
    於檢察官偵查中具結後所為之陳述，因檢察官原則上均能遵
    守法律規定，不致違法取供，另被告、辯護人及檢察官於本
    院審理時亦同意捨棄傳訊証人丙○○、己○○及甲○○等人
    （見本院卷第四十五頁筆錄），足見証人丙○○、己○○及
    甲○○等人於偵查中經具結後向檢察官所為之陳述，應無顯
    有不可信之情況，揆諸前開規定，其等於偵查中經具結後向
    檢察官所為之陳述，自得為証據。
二、次按被告以外之人於審判外之陳述，雖不符前四條之規定，
    而經當事人於審判程序同意作為證據，法院審酌該言詞陳述
    或書面陳述作成時之情況，認為適當者，亦得為證據，刑事
    訴訟法第一百五十九條之五第一項亦定有明文。經查：本件
    被告、辯護人及檢察官於本院審理時對於証人丙○○、己○○及甲○○等人於警詢中之供述及本件所援引之如附表二所
    示之電話監聽譯文所載內容均表示同意作為証據，並捨棄傳
    訊上開証人（見本院卷第四十五頁、第一百四十六頁、第一
    百四十七頁及第一百九十七頁筆錄），是本院審酌証人丙○○、己○○及甲○○等人於警詢中之陳述均係經其等同意接
    受詢問之情形下所為，並於筆錄製作完成交其等親閱內容，
    經其等確認無訛後始於筆錄上簽名，足見其等之供述應已受
    合法可信之適當性保障，且係出於其等自由意思而為，另上
    開附表二所示之電話監聽譯文內容均係警察機關依合法程序
    所取得乙節，亦有臺灣台南地方法院檢察署中華民國九十五
    年四月十三日95南檢朝明監續字第０００五七五號通訊監察
    書、同署中華民國九十五年五月十一日95南檢朝明監續字第
    ０００七七五號通訊監察書及行動電話申設資料等在卷可稽
    （附於本院卷第七十二頁、第七十三頁、第七十六頁及第七
    十七頁），衡情其內容既係利用機器而為機械性之進行所取
    得，應無人為之加工介入，而具有真實性等作成時之一切情
    況，認為適當，爰均將之列為証據。
三、另本件所引用之上開通訊監察書、行動電話申設資料、電話
    附表、台南縣警察局於中華民國九十五年七月二十四日以南
    縣警刑字第○九五○○三二三七二號函所檢送之真實姓名對
    照表一紙、丙○○與己○○二人之長榮大學九十五年六月二
    十八日確認報告二紙、憲兵司令部刑事鑑識中心中華民國九
    十五年十二月一日安鑑字第○二○五六號鑑驗通知書一紙、
    台灣台南地方法院檢察署九十五年六月二十一日九五南檢朝
    明監續字第００一０三二號通訊監察書、九十五年七月十九
    日九五南檢朝明監續字第００一一八０號通訊監察書、通訊
    監察書電話附表、台南縣警察局中華民國九十五年十一月二
    十三日南縣警刑字第０九五一五０三九二二號函、同局中華
    民國九十六年七月二日南縣警刑字第０九六００二五五二號
    函與檢送之通訊監察書、電話附表、同局中華民國九十六年
    七月六日南縣警刑字第０九六００六六九二號函、台灣台南
    地方法院檢察署中華民國九十六年七月五日第五一五九一號
    函及同署中華民國九十六年八月三日第六０六九三號函等資
    料，亦均經被告、辯護人及檢察官於本院審理時表示同意作
    為証據（見本院卷第四十六頁、第一四六頁、第一四七頁及
    第一九七頁筆錄），是本院審酌上開書面作成之資料，均係
    依據當時之實際情況而製作，應無不當之人為因素所介入，
    其內容應具備合法可信之適當性保障，而具有真實性等作成
    時之一切情況，認為適當，爰均將之列為証據。
乙、實體方面：
一、上開犯罪事實業據上訴人即被告庚○○於原審及本院審理時
    坦承不諱，其中附表一編號１號所示之犯行，並經証人丙○○於警偵訊中証稱「（問：你安非他命來源如何？）答：我
    是向綽號『阿呆』之庚○○購買的」、「我總共向庚○○購
    買安非他命一次，我是在九十四年十一月二十六日以新台幣
    二千元的價格向他購買一小包的安非他命，交易的地點是在
    布袋鎮新塭加油站附近」（見偵字第八五六五號偵訊卷第三
    十一頁所附警詢筆錄）、「（問：你安非他命何來？）答：
    是向綽號『阿呆』的庚○○買的」、「（問：你如何知庚○○有賣安非他命？）答：我說很想睡覺不知有無提神的東西
    ，他告訴我說他那裡有提神的東西，我就向他買二千元的安
    非他命」、「他在嘉義縣新塭的加油站拿給我」、「（問：
    為何在警詢時說你是九十四年十一月二十六日向他買？）答
    ：因我確有向他買，但不能確定是何日，所以若不是中旬就
    是在二十六日那天」（見偵字第八五六五號偵訊卷第四十二
    頁筆錄）等語綦詳；另附表一編號２號所示之犯行，亦經証
    人己○○於警偵訊中証稱「我都撥打『阿呆』行動電話號碼
    0000000000再約見面」、「我總共向綽號『阿呆
    』購買安非他命二次，都是經電話聯絡後才進行交易，我記
    得第一次是在九十四年十二月九日以新台幣一千元的價格向
    他購買一小包的安非他命，是我自行前往位在嘉義縣布袋鎮
    新塭加油站旁完成交易的；另於九十五年一月七日是以新台
    幣一千元的價格向他購買一小包的安非他命，並由『阿呆』
    親自開車送貨到我工廠完成交易的」、「綽號『阿呆』之真
    實姓名為庚○○」（以上見偵字第八五六五號偵訊卷第五十
    一頁及第五十四頁所附警詢筆錄）、「（問：你安非他命何
    來？）答：向綽號『阿呆』的庚○○買的」、「我共向他買
    二次，第一次時間在九十四年十二月九日那次買一千元，他
    是在嘉義縣布袋鎮新塭加油站交給我，第二次是九十五年一
    月七日那次我也是向他買一千元，他拿到台南縣學甲鎮一秀
    里一五五號我上班的地方交給我」（以上見偵字第八五六五
    號偵訊卷第六十二頁筆錄）等語綦詳；另附表一編號３號所
    示之犯行，亦經証人甲○○於警偵訊中証稱「我是於九十五
    年八月二十四日中午十二時左右，在嘉義縣布袋鎮以新台幣
    一千元的價格向一名綽號『阿爸』的男子購買一小包毒品安
    非他命」、「我不知道綽號『阿爸』之真實姓名，但有聽人
    叫過他『阿呆』」、「我所稱之『阿爸』就是庚○○，我都
    是撥打0000000000跟他連絡」、「我自九十五年
    一月份左右開始總共向庚○○購買五次安非他命，我都是向
    他購買一千元左右的毒品安非他命」（以上見南縣警刑字第
    ０九五一五０一八七八號警詢卷第二十頁及第二十一頁筆錄
    ）、「（問：毒品安非他命何來？）答：是向綽號『阿呆』
    買的」、「（問：你所說的『阿呆』是那位？）答：是四號
    的庚○○」、「我共向他買五次，每次是一千元，九十五年
    一月份第一次向他買，第一次至第四次都在我家的樓下交易
    ，最後一次是在他的嘉義縣布袋鎮的工廠向他買的」（以上
    見偵字第八五六五號偵訊卷第六頁筆錄）等語綦詳，此外並
    有經警當場查獲之第二級毒品甲基安非他命四小包（驗餘後
    淨重０．五八八一公克）及其所有之供販賣第二級毒品聯絡
    用之號碼為0000000000號之行動電話一支扣案可
    稽，另上開甲基安非他命四包經鑑驗結果確係甲基安非他命
    及該甲基安非他命驗餘後淨重０．五八八一公克乙節，亦有
    憲兵司令部刑事鑑識中心中華民國九十五年十二月一日安鑑
    字第○二○五六號鑑驗通知書一紙在卷可稽（附於原審卷第
    一宗第二五五頁），此外參酌証人丙○○、己○○、甲○○
    三人確有施用毒品甲基安非他命，其中丙○○、己○○二人
    之尿液確呈甲基安非他命陽性反應，另甲○○因施用甲基安
    非他命經送觀察、勒戒後，業經檢察官不起訴處分確定乙節
    ，亦有台南縣警察局於中華民國九十五年七月二十四日以南
    縣警刑字第○九五○○三二三七二號函所檢送之真實姓名對
    照表一紙、丙○○與己○○二人之長榮大學九十五年六月二
    十八日確認報告二紙（以上附於原審卷第一宗第三十三頁至
    第三十七頁）及台灣台南地方法院檢察署檢察官九十五年度
    營偵字第一九三號、九十五年度毒偵字第一五三０號不起訴
    處分書一紙在卷可稽（附於本院卷第六十二頁）等情，足証
    被告上開自白，顯與事實相符，其供述自足資為論罪科刑之
    依據。又按近來政府為杜絕毒品之氾濫，對查緝施用、販賣
    毒品之工作，無不嚴加執行，設若無利可圖，衡情一般持有
    毒品之人當無輕易將所持有之毒品轉讓他人而甘冒於再次向
    他人購買時，而有被查獲移送法辦之危險之理，即被告於本
    院審理時亦供稱「（問：你販賣第二級毒品獲利情形如何？
    ）答：我只賺取自己吸食的份量, 二千元約可賺進四、五百
    元的數量供自己施用」等語（見本院卷第二０五頁及第二０
    六頁筆錄），足証被告販賣第二級毒品甲基安非他命，顯非
    未圖獲利，亦堪認定。是綜上所述，被告罪証已明確，其上
    開犯行洵堪認定。
二、按犯毒品危害防制條例第四條第二項販賣第二級毒品罪，供
    出毒品來源，因而破獲者，依同條例第十七條之規定，固得
    減輕其刑，然必須供出毒品來源，並因而破獲者，始有該項
    規定之適用（最高法院九十五年台上字第五四五號判決意旨
    參照）。經查：被告庚○○於民國九十五年五月二十六日之
    警詢中確有供稱其毒品來源係向一綽號「毛仔」之人所購買
    ，該綽號「毛仔」之人所使用之行動電話號碼為00000
    00000號及檢察官確係於民國九十五年六月二十一日始
    對上開0000000000號行動電話實施監聽乙節，固
    有被告之警詢筆錄及本院借調之台灣台南地方法院檢察署九
    十五年度偵字第一一七五五號偵查卷所附之南縣警刑字第０
    九五一五０二七三五號警詢卷所附之台灣台南地方法院檢察
    署九十五年六月二十一日九五南檢朝明監續字第００一０三
    二號通訊監察書、九十五年七月十九日九五南檢朝明監續字
    第００一一八０號通訊監察書、通訊監察書電話附表等在卷
    可稽，惟查：本件檢警機關並非因被告上開供述而查獲綽號
    「毛仔」即乙○○涉犯販賣第二級毒品犯行及檢警機關於民
    國九十五年四、五月間對被告所有之號碼為0000000
    000號之行動電話實施監聽時，即已掌握其毒品之交易對
    象等情，業據台南縣警察局及台灣台南地方法院檢察署函述
    明確，有台南縣警察局中華民國九十五年十一月二十三日南
    縣警刑字第０九五一五０三九二二號函、同局中華民國九十
    六年七月二日南縣警刑字第０九六００二五五二號函與檢送
    之通訊監察書、電話附表、譯文摘要（部分內容如附表二所
    示）、同局中華民國九十六年七月六日南縣警刑字第０九六
    ００六六九二號函、台灣台南地方法院檢察署中華民國九十
    六年七月五日第五一五九一號函及同署中華民國九十六年八
    月三日第六０六九三號函在卷可稽（附於原審卷第一宗第二
    四八頁、本院卷第五十頁、第七十一頁至第一０三頁、第一
    ０六頁及第一四三頁），是本院審酌依上開電話譯文，其中
    如附表二所示之被告與乙○○於民國九十五年五月六日、十
    八日及十九日之談話內容，依該內容確已足使偵辦毒品案件
    之警察機關知悉被告毒品之來源係向乙○○所購買等情，足
    証本件被告雖於民國九十五年五月二十六日之警詢中供出其
    毒品來源係向一綽號「毛仔」即乙○○之人所購買，惟警察
    機關早於民國九十五年五月二十六日之前即已因對被告之行
    動電話實施監聽，而知悉被告之毒品來源係向乙○○所購買
    ，本件並非因被告上開供述而查獲乙○○販賣毒品犯行之事
    實，應堪認定，是本件既非因被告之供述而破獲乙○○販賣
    毒品犯行，揆諸前開說明，自不得依毒品危害防制條例第十
    七條之規定減輕其刑。至檢察官係於民國九十五年六月二十
    一日始對乙○○所使用之0000000000號行動電話
    實施監聽乙節，固有台灣台南地方法院檢察署九十五年六月
    二十一日九五南檢朝明監續字第００一０三二號通訊監察書
    、九十五年七月十九日九五南檢朝明監續字第００一一八０
    號通訊監察書及通訊監察書電話附表等在卷可稽，惟此乃檢
    警機關為繼續追查乙○○是否另有販賣毒品予他人而採之措
    施，尚難因此即遽認檢警機關係因被告之供述始知悉乙○○
    涉犯販賣毒品犯行，因而始對乙○○之行動電話實施監聽，
    是上開資料自不足資為被告有利之依據，併此敘明。次查：
    被告於警詢中雖另供稱曾向丁○○、戊○○、楊秀貞、柯永
    泉等人購買安非他命，惟檢警機關並未因而查獲其等販賣毒
    品犯行乙節，亦有台南縣警察局中華民國九十六年七月二日
    南縣警刑字第０九六００二五五二號函、同局中華民國九十
    六年七月六日南縣警刑字第０九六００六六九二號函、台灣
    台南地方法院檢察署中華民國九十六年八月三日第六０六九
    三號函及丁○○、戊○○、己○○等人之前案紀錄表等在卷
    可稽（附於本院卷第五十八頁、第七十一頁、第一０六頁、
    第一一一頁、第一一四頁及第一四三頁），是自不得依毒品
    危害防制條例第十七條之規定減輕其刑，併此敘明。末查：
    被告雖援引最高法院八十七年台上字第二二九九號判決所載
    「苟能將其煙毒來源之有關資料諸如前手之綽號、住居所或
    其他足資辨別之特徵等供出，使調查或偵查犯罪之公務員得
    據以破獲者，即足當之，至於販毒者是否已具體指出其煙毒
    來源即前手之真實姓名、年籍、身分、及該人是否早在警方
    監控中，則非所問」等意旨，認本件乙○○雖早在警方監控
    中，仍應有毒品危害防制條例第十七條之適用，惟查上開見
    解與法條所規定之除供出毒品來源外，仍須「因而」破獲之
    要件不符，為本院所不採，爰未依毒品危害防制條例第十七
    條之規定減輕被告刑責。是綜上所述，被告辯稱本件應有毒
    品危害防制條例第十七條之適用等語，應屬無據，應不足採
    。
三、次按行為後法律雖有修正，但其內容僅係形式上做文字之修
    正，或僅係將法理明文化，或僅係易動法條項次時，因未涉
    及犯罪構成要件或處罰內容之變更，自非屬法律之變更，而
    無依刑法第二條第一項之規定予以比較新舊法之必要，惟修
    正後之內容如客觀上已涉及犯罪構成要件或處罰內容等實質
    上變更時，即屬法律之變更，而應依刑法第二條第一項之規
    定比較新舊法。至比較結果，如修正後之內容，依行為人所
    犯個案具體主觀上比較結果，認並無有利之情形時，依刑法
    第二條第一項前段之規定，即應適用舊法即行為時法，如有
    利於行為人時，則應依刑法第二條第一項後段之規定，適用
    新法即裁判時法，足見應否適用刑法第二條第一項之規定比
    較新舊法，應取決於修正後法條之實質內容，於客觀上是否
    已有變更為依據，而非取決於是否有利於行為人，至於究竟
    應適用行為時法或裁判時法，始應就行為人所犯個案做具體
    主觀上之比較以判斷新法是否有利於行為人，如新法有利於
    行為人，則應適用新法即裁判時法，如新法並無有利於行為
    人之情形時，則應適用舊法即行為時法。查被告行為後，於
    民國九十四年二月二日修正公布之刑法第三十三條第五款、
    第四十七條、第五十六條、第六十五條第二項、第六十七條
    及第六十八條等條文，已於民國九十五年七月一日施行，其
    中：、第三十三條第五款由原先之「罰金：一元以上」，
    修正為「罰金：新台幣一千元以上，以百元計算之」；足見
    修正後刑法第三十三條第五款之規定已變更法定刑罰金刑最
    低刑度為新台幣一千元。、第四十七條由原先之「受有期
    徒刑之執行完畢，或受無期徒刑或有期徒刑一部之執行而赦
    免後，五年以內再犯有期徒刑以上之罪者，為累犯，加重本
    刑至二分之一」之規定，修正為同條第一項「受徒刑之執行
    完畢，或一部之執行而赦免後，五年以內故意再犯有期徒刑
    以上之罪者，為累犯，加重本刑至二分之一」，並增列第二
    項「第九十八條第二項關於因強制工作而免其刑之執行者，
    於受強制工作處分之執行完畢或一部之執行而免除後，五年
    以內故意再犯有期徒刑以上之罪者，以累犯論」，足見修正
    後累犯之認定，僅以故意再犯者為限，至於過失再犯者則排
    除在外。、第五十六條「連續數行為而犯同一之罪名者，
    以一罪論。但得加重其刑至二分之一」之規定，則予以刪除
    。、第六十五條第二項由原先之「無期徒刑減輕者，為七
    年以上有期徒刑」之規定，修正為「無期徒刑減輕者，為二
    十年以下十五年以上有期徒刑」。、第六十七條、第六十
    八條由原先之「有期徒刑加減者，其最高度及最低度同加減
    之」、「拘役或罰金加減者，僅加減其最高度」之規定，修
    正為「有期徒刑或罰金加減者，其最高度及最低度同加減之
    」、「拘役加減者，僅加減其最高度」，足見罰金刑部分已
    由僅加減其「最高度」修正為「最高度及最低度」同加減之
    。是依上開規定，被告行為後刑法第三十三條第五款、第四
    十七條、第五十六條、第六十五條第二項、第六十七條及第
    六十八條等條文之內容，於客觀上均已發生實質上之變更，
    揆諸前開說明，自應依新修正刑法第二條第一項之規定予以
    比較適用。茲審酌修正後刑法第四十七條係以「故意」再犯
    有期徒刑以上之罪者，始構成累犯，而被告係故意犯本件有
    期徒刑以上之罪，是不論依新法或舊法之規定，其行為均構
    成累犯，足見修正後刑法第四十七條之規定，並無有利於被
    告之情形；至於連續犯之規定，則因被告所犯多次販賣第二
    級毒品犯行，依後所述，因具有連續犯之關係，如依民國九
    十五年七月一日新法施行前之刑法第五十六條之規定，僅以
    一罪論即可，如依民國九十五年七月一日新法施行後刑法之
    規定，則因連續犯之規定業已刪除，其所犯各罪，均應分論
    併罰；另修正後之刑法第三十三條第五款之規定則無異提高
    法定刑罰金刑之最低刑度；至修正後刑法第六十七條及第六
    十八條之規定，則將罰金刑之最低度修正為應加減之；另就
    法定刑無期徒刑部分，經依法減輕其刑之後之科刑範圍而言
    ，應以修正前刑法第六十五條第二項之規定有利於被告；足
    見修正後刑法第三十三條第五款、第四十七條、第六十五條
    第二項、第六十七條、第六十八條之規定及連續犯之廢除，
    均無有利於被告之情形。是綜合比較新舊法結果，以舊法較
    有利於被告，依民國九十五年七月一日施行之刑法第二條第
    一項前段之規定，自應適用行為時法即民國九十五年七月一
    日修正施行前刑法第四十七條、第五十六條、第三十三條第
    五款、第六十五條第二項、第六十七條及第六十八條，合先
    敘明。
四、末按甲基安非他命乃毒品危害防制條例第二條第二項第二款
    所稱之第二級毒品，依法不得販賣及持有，乃被告竟意圖營
    利而販賣第二級毒品甲基安非他命，核被告附表一所示之犯
    行均係犯毒品危害防制條例第四條第二項之販賣第二級毒品
    既遂罪，其持有第二級毒品之低度行為為其販賣第二級毒品
    之高度行為所吸收，不另論罪，又其先後八次販賣第二級毒
    品既遂犯行，時間緊接，犯罪構成要件相同，顯係基於概括
    犯意反覆為之，應依連續犯之規定，論以一販賣第二級毒品
    既遂罪，除法定刑無期徒刑部分依法不得加重其刑外，其餘
    均依法加重其刑。又被告於民國八十九年間曾因違反毒品危
    害防制條例案件，經台灣台南地方法院判處有期徒刑八月，
    於民國九十一年四月二十五日因縮短刑期而執行完畢等情，
    有台灣高等法院被告全國前案紀錄表一紙在卷可稽，是其受
    有期徒刑之執行完畢後，五年內再犯本件有期徒刑以上之罪
    ，為累犯，除法定刑無期徒刑部分依法不得加重其刑外，其
    餘均依法遞加其刑。又被告犯罪後於原審及本院審理時均坦
    承犯行，且於警詢中指認其毒品係向乙○○購買，雖乙○○
    之犯行並非因其供述而破獲，惟已見其確有悔悟之心，且其
    販賣之對象僅三人，販賣毒品所得亦僅九千元而已，衡情若
    依上開規定遞加其刑後科處其最低刑期，在客觀上顯足以引
    起一般同情而有所謂情輕法重之情形，足見其犯罪情狀顯堪
    憫恕，爰依刑法第五十九條之規定酌量減輕其刑，並先遞加
    後減之。
五、原審以被告罪証已明確，因予論罪科刑，固非無見，惟查：
    本件依前所述，被告於警詢中雖指認其毒品係向乙○○購買
    ，惟乙○○之犯行並非因其供述而破獲，原審疏未詳查致依
    毒品危害防制條例第十七條之規定減輕其刑，容有未洽；另
    按刑法第五十九條之酌量減輕其刑，以宣告法定最低度之刑
    猶嫌過重者，始有其適用，而毒品危害防制條例第四條第二
    項之法定刑為「無期徒刑或七年以上有期徒刑，得併科新台
    幣七百萬元以下罰金」，原判決既依刑法第五十九條之規定
    減輕其刑，其量刑自不應在有期徒刑七年以上，始符減輕之
    意旨，乃竟量處被告有期徒刑七年十月，自屬於法有違，是
    被告上訴意旨請求從輕量刑，為有理由，且原判決亦有上開
    可議之處，自應由本院將原判決關於販賣第二級毒品及定執
    行刑部分予以撤銷改判，期臻妥適。爰審酌被告有違反毒品
    危害防制條例之前科，其明知毒品甲基安非他命具有成癮性
    ，服用後會產生依賴性，且戒解不易，嚴重破壞人之身心健
    康，竟為圖一己之私利，販賣毒品予他人施用，犯罪結果影
    響社會善良風俗及公共秩序不輕，其販賣之對象共三人、次
    數共八次、犯罪所得共九千元，辯護人請求量處有期徒刑三
    年及犯罪後坦承犯行等一切情狀，量處如主文第二項所示之
    刑。又查獲之甲基安非他命四小包（驗餘後淨重０．五八八
    一公克）係第二級毒品，應依毒品危害防制條例第十八條第
    一項前段之規定宣告沒收銷燬之，另包裝袋四個，業據被告
    供稱係其所有，且供包裝上開毒品甲基安非他命以防潮濕裸
    露俾供犯販賣第二級毒品罪之用，爰依毒品危害防制條例第
    十九條第一項之規定宣告沒收，又扣案之號碼為00000
    00000號之行動電話一支，亦據被告供稱係其所有（見
    本院卷第二０三頁筆錄），且供犯本件販賣第二級毒品罪聯
    絡之用，爰依毒品危害防制條例第十九條第一項之規定宣告
    沒收。又被告販賣第二級毒品所得共新台幣九千元部分，雖
    均未扣案，仍應依毒品危害防制條例第十九條第一項之規定
    宣告沒收，如全部或一部不能沒收時，以其財產抵償之。另
    扣案之號碼為0000000000號之行動電話一支，並
    非違禁物，且無任何証據足資証明係供被告犯本件販賣第二
    級毒品罪所用，爰未併予宣告沒收，併此敘明。
據上論斷，應依刑事訴訟法第三百六十九條第一項前段、第三百
六十四條、第二百九十九條第一項前段，毒品危害防制條例第四
條第二項、第十八條第一項前段、第十九條第一項，民國九十五
年七月一日施行之刑法第二條第一項前段、第十一條前段、第五
十九條、民國九十五年七月一日施行前刑法第五十六條、第四十
七條，判決如主文。
本案經檢察官張太龍到庭執行職務。
中　　華　　民　　國　　96　　年　　9 　　月　　17　　日
                  台灣高等法院台南分院刑事第四庭
                           審判長法官 吳  志  誠
                                 法官 陳  珍  如
                                 法官 羅  心  芳
以上正本證明與原本無異。
如不服本判決，應於收受本判決後十日內向本院提出上訴書狀。
其未敘述上訴理由者並得於提起上訴後十日內向本院補提理由書
狀（均須按他造當事人之人數附繕本）「切勿逕送上級法院」。
　　　　　　　　　　 　　　　　書記官 周  美  莉
中　　華　　民　　國　　96　　年　　9 　　月　　17　　日
附錄：本判決論罪科刑法條全文:
毒品危害防制條例第4條第2項
製造、運輸、販賣第二級毒品者，處無期徒刑或 7 年以上有期徒
刑，得併科新臺幣 7 百萬元以下罰金。
附表一：
┌──┬──────────────────────┬──────┐
│編號│販賣時間、地點、次數、金額、數量、買受人    │備　　考    │
├──┼──────────────────────┼──────┤
│    │於民國九十四年十一月二十六日在嘉義縣布袋鎮新│販賣毒品所得│
│ １ │塭加油站附近，以每包新台幣（以下同）二千元之│二千元      │
│    │代價，販賣甲基安非他命予丙○○，計一次，共一│            │
│    │包，共得款二千元。                          │            │
├──┼──────────────────────┼──────┤
│    │於民國九十四年十二月九日及民國九十五年一月七│販賣毒品所得│
│    │日，先後二次在嘉義縣布袋鎮新塭加油站附近及台│二千元      │
│ ２ │南縣學甲鎮一秀里一五五號己○○工作地點，以每│            │
│    │包一千元之代價，販賣甲基安非他命予己○○，計│            │
│    │二次，每次一包，共得款二千元。              │            │
├──┼──────────────────────┼──────┤
│    │於民國九十五年一月間某日起自同年五月二十四日│販賣毒品所得│
│  　│止，先後五次在新營市○○街一一七巷四十弄一號│五千元      │
│ ３ │二樓之四甲○○住處及嘉義縣布袋鎮復興里新塭七│            │
│  　│○一之二號其住處，以每包一千元之代價，販賣甲│            │
│  　│基安非他命予甲○○，計五次，每次一包，共得款│            │
│  　│五千元。                                    │            │
└──┴──────────────────────┴──────┘
附表二：
┌──┬───────┬─────────────────────┐
│編號│通話時間      │通話內容（Ａ代表被告；Ｂ代表乙○○）      │
├──┼───────┼─────────────────────┤
│    │民國九十五年五│Ｂ：哥仔，你說的那個還要不要調。          │
│    │月六日二十一時│Ａ：對啦，找你那麼久現在才回。            │
│１  │四十一分      │Ｂ：要多少，我在鄉下電話沒有收到啦。      │
│    │              │Ａ：幾錢沒關係啦。                        │
│    │              │Ｂ：我調調看，要現金喔。                  │
│    │              │Ａ：你有沒有，先拿來止一下啦。            │
│    │              │Ｂ：我剩下一泡而已。                      │
├──┼───────┼─────────────────────┤
│    │民國九十五年五│Ｂ：你有需要嗎。                          │
│２  │月十八日二十三│Ａ：還不是很急啦。                        │
│    │時十六分      │Ｂ：我還在新營，你如果急我就送過去。      │
├──┼───────┼─────────────────────┤
│    │民國九十五年五│Ａ：我發現發仔有問題呢，你那邊如果有發仔的│
│    │月十九日二十一│    腳（下手）去找你，你不要接，由我來接，│
│３  │時            │    這樣我們的區域才不會重疊，不用跑那麼累│
│    │              │    。                                    │
│    │              │Ｂ：好啦。　                              │
│    │              │Ａ：你放心我不會扯你後腿啦，而且最後還都是│
│    │              │    你的，有一些黑仔的腳有說要靠到我這邊來│
│    │              │    啦，我有說要讓他們賺啦。              │
└──┴───────┴─────────────────────┘
